【裁判字號】    97,交易,393
【裁判日期】    980227
【裁判案由】    過失致死
【裁判全文】
臺灣臺南地方法院刑事判決             97年度交易字第393號
公  訴  人  臺灣臺南地方法院檢察署檢察官
被      告  乙○○
                    巷67號
            戊○○
                    樓
上列被告因過失致死案件，經檢察官提起公訴（97年度偵字第13
314號）， 被告就被訴事實為有罪之陳述，本院裁定進行簡式審
判程序，判決如下：
    主  文
乙○○因過失致人於死，處有期徒刑玖月，緩刑參年。
戊○○因過失致人於死，處有期徒刑捌月，緩刑參年。
    事  實
一、乙○○於民國九十七年八月十二日下午二十二時許，駕駛車
    牌號碼７５２２－ＧＨ號自小客車、車內前座搭載乘客蔡靜
    怡（乙○○之母），由南向北行經「國道八號」西向０公里
    七００公尺、設有「閃光紅燈號誌」之道路交岔路口時，支
    線道車未讓幹道車先行；適有戊○○駕駛車牌號碼８９８８
    －ＮＱ號自小客車，車上載有乘客丁○○等三人，由東向西
    行抵設有「閃光黃燈號誌」之道路該處交岔路口，亦未注意
    車前狀況並超速行駛，致兩車發生猛烈「交叉、攔腰撞擊」
    之肇事車禍（戊○○所駕駛自小客車之車頭、撞到乙○○所
    駕駛自小客車右側車身），肇事後，乙○○所駕駛之自小客
    車上乘客蔡靜怡當場受有重創，於同日二十二時二十八分許
    經送臺南縣「財團法人奇美醫院」進行緊急手術處理及緊急
    急救，蔡靜怡仍於翌日四時三十八分許因「頭胸腹臀部撞挫
    傷、合併骨折及氣血胸，外傷性腦出血、合併創傷性休克」
    不治死亡。戊○○於肇事後，親自打電話報警，並報明肇事
    人姓名、地點，請警方前往處理，並向據報前往處理之國道
    公路警察局第四警察隊新市分隊警員表示其為肇事駕駛人，
    自首犯行進而接受裁判。
二、案經臺灣臺南地方法院檢察署檢察官據報相驗後自動檢舉偵
    辦。
    理  由
一、訊據被告乙○○、戊○○對於上揭犯罪事實坦承不諱，並據
    被害人蔡靜怡之女丙○○指訴及證人丁○○證述在卷，復有
    國道公路警察局第四警察隊道路交通事故現場圖一紙、道路
    交通事故現場草圖一紙、道路交通事故調查報告表(一)、(二)一
    份及道路交通事故現場蒐證照片十八幀在卷（詳臺灣臺南地
    方法院檢察署九十七年度相字第一０九四號相驗卷第二十八
    頁至第三十一頁、第三十七頁至第四十五頁）可稽。又被害
    人蔡靜怡因本件車禍當場受有重創，於九十七年八月十二日
    二十二時二十八分許經送臺南縣「財團法人奇美醫院」進行
    緊急手術處理及緊急急救，仍於翌日四時三十八分許因「頭
    胸腹臀部撞挫傷、合併骨折及氣血胸，外傷性腦出血、合併
    創傷性休克」不治死亡，有財團法人奇美醫院九十七年八月
    十三日出具之被害人蔡靜怡之診斷證明書一紙附卷（詳前開
    相驗卷第三十二頁）可憑，並經臺灣臺南地方法院檢察署檢
    察官督同法醫師相驗屬實，有勘驗筆錄一份、相驗屍體證明
    書一紙、檢驗報告書一份及相驗照片附卷（詳前揭相驗卷第
    四十八頁、第五十三頁、第五十五頁至第五十九頁、第六十
    三頁至第七十一頁）可憑。又本件經送請臺灣省臺南區車輛
    行車事故鑑定委員會鑑定結果，其鑑定結果中亦認被告乙○○駕駛小客車，支線道車未讓幹道車先行，為肇事原因；被
    告戊○○駕駛小客車，閃光黃燈號誌路口，未注意車前狀況
    ，超速行駛，同為肇事原因等語，有該鑑定委員會九十七年
    九月四日南鑑字第０９７５９０２５９０號函檢送之九十七
    年九月三日臺南區９７０６３７號鑑定意見書一份在卷（詳
    前揭相驗卷第七十六頁、第七十七頁）足稽。又被害人蔡靜
    怡係因本件車禍死亡，已如前述，則被害人蔡靜怡之死亡與
    被告乙○○、戊○○之過失行為間，即有相當因果關係。綜
    此，本件被告乙○○、戊○○過失致人於死之犯行，事證明
    確，均應予依法論科。
二、核被告乙○○、戊○○二人所為，均係犯刑法第二百七十六
    條第一項之過失致死罪。又被告戊○○肇事後，親自打電話
    報警，並報明肇事人姓名、地點，請警方前往處理，並向據
    報前往處理之國道公路警察局第四警察隊新市分隊警員表示
    其為肇事駕駛人，自首犯行進而接受裁判等情，有被告警詢
    筆錄及國道公路警察局第四警察隊道路交通事故肇事人自首
    情形紀錄表一紙在卷（詳前揭相驗卷第二十二頁、第三十六
    頁）足憑，爰依刑法第六十二條前段之規定減輕其刑。爰審
    酌被告乙○○、戊○○二人均前無刑案前科紀錄，有臺灣臺
    南地方法院檢察署刑案資料查註紀錄表及臺灣高等法院被告
    前案紀錄表各一份在卷可按，堪認其二人品行尚佳，並審酌
    被告二人各自疏未注意道路交通安全規則駕車肇事致被害人
    蔡靜怡死亡之過失情節，被告二人各自之生活狀況、智識程
    度、被告二人均已與被害人蔡靜怡之家屬達成和解賠償損害
    ，被害人蔡靜怡之女丙○○復願原諒被告二人，此業據丙○○供明在卷（詳本院卷第四十三頁），並有和解書及本院九
    十七年度南簡調字第一七六四號調解筆錄各一份存卷（詳臺
    灣臺南地方法院檢察署九十七年度偵字第一三三一四號偵查
    卷第五頁；本院卷第三十三頁）可按，暨被告二人犯罪後均
    坦承犯行態度尚佳等一切情狀，量處如主文所示之刑，以資
    懲儆。末查，被告乙○○、戊○○二人未曾因故意犯罪受有
    期徒刑以上刑之宣告，有前揭臺灣臺南地方法院檢察署刑案
    資料查註紀錄表及臺灣高等法院被告全國前案紀錄表各一份
    附卷可稽，其二人因一時疏失致罹刑章，且已與被害人蔡靜
    怡之家屬達成和解賠償損害，並已獲得被害人蔡靜怡家屬丙○○之原諒，已如前述，經此科刑之教訓，已足資警惕，信
    無再犯之虞，本院因認其二人所受宣告之刑，以暫不執行為
    適當，併予各宣告緩刑三年，以啟自新。
據上論斷，應依刑事訴訟法第二百九十九條第一項前段、第二百
七十三條之一第一項，刑法第二百七十六條第一項、第六十二條
前段、第七十四條第一項第一款，刑法施行法第一條之一，判決
如主文。
本案經檢察官甲○到庭執行職務。
中    華    民    國    98    年     2    月    27    日
                        交通法庭  法  官  陳金虎
以上正本證明與原本無異。
如不服本判決應於收受本判決後10日內向本院提出上訴書狀，並
應敘述具體理由。如未敘述上訴理由者，應於上訴期間屆滿後20
日內向本院補提理由書狀（均須按他造當事人之人數附繕本）「
切勿逕送上級法院」。
                                  書記官  蔡明峰
中    華    民    國    98    年    2     月    27    日
附錄本案論罪科刑法條全文：
中華民國刑法第二百七十六條第一項：
因過失致人於死者，處二年以下有期徒刑、拘役或二千元以下罰
金。


司法院資訊處製作；財團法人民間司法改革基金會備份。
